# 商誉减值

提问人：李李QQ 时间：2020-01-15 20:34:33
个人理解这 1 家不分摊商誉，商誉应当结合其相关的资产组及资产组组合进行减值测试，这家属于单一资产实体，且无协同效应，不应分摊商誉，还请陈老师指教。

回答人：chenyiwei
赞同此观点。

提问人：1123050994@ 时间：2020-04-01 08:05:20
请教陈版主
1 、商誉已经发生减值，是否表明长期股权投资也发生了减值？
2 、如果在个别报表层面确认了长投的减值，在合并层面进行抵消的时候，是需要把长投的减值还原，再进行权益的抵消吗？

回答人：chenyiwei
2 楼的意见基本合理。当合并报表层面的资产组与母公司报表层面的长期股权投资之间存在一对一或者多对一关系（即，一个子公司属于一个或多个资产组）时，个别报表层面的长期股权投资可收回金额与合并报表层面的资产组可收回金额之间可能存在一定的逻辑关系，但也不完全等同，可能涉及到对溢余资产的处理、折现率的选择、现金流量类型的选择等多方面都有差异。
另外， 2 楼的意见“如果有业绩补偿，在母公司层面可以暂不考虑减值”是不恰当的。在考虑资产组或者长期股权投资的未来现金流量时，均不考虑可能获得的业绩补偿。商誉或长期股权投资的减值和业绩补偿不能对冲。
《中国证监会会计部 2017 年会计监管协调会——具体会计问题监管口径》：
五、其他问题
（二）业绩补偿及商誉减值是否属于非经常性损益
并购重组交易中，标的资产的出售方一般会对交易完成后标的资产在一定期间的利润作出承诺。在标的资产未按预期实现承诺利润时，出售方会以股份或现金方式给予上市公司补偿。由于补偿仅针对并购重组交易完成后的特定期间，正常经营情况下，企业取得业绩补偿款不具有持续性，根据解释性公告第 1 号的规定应确认为非经常性损益。同时，因并购重组产生的商誉，其减值与企业的其他长期资产（例如固定资产、无形资产等）减值性质相同，属于企业日常经营活动产生，应作为企业的经常性损益。

提问人：进击de巨人 时间：2020-04-29 11:33:03
请问陈老师，为什么商誉的减值与初始确认相关？@chenyiwei

回答人：chenyiwei
因为所减值的商誉来源于最初购买日的初始确认，且后续商誉不摊销，故所减值的商誉只可能和初始确认相关。

提问人：进击de巨人 时间：2020-04-30 11:33:04
那如果是固定资产，其减值不是同样来源于初始确认吗？为什么固定资产的价值就会影响递延所得税？

回答人：chenyiwei
固定资产初始确认时通常不会有暂时性差异（初始确认日的成本=计税基础），所以后续的减值与初始确认无关。
但商誉的计税基础一直是零，所以该暂时性差异在初始确认时已存在了。